臺灣臺中地方法院民事裁定　96年度親字第75號
原　　　告　　甲○○
被　　　告　　甲○○之女
兼法定代理人　乙○○
上　一　人　　丙○○
訴訟代理人
上列當事人間否認子女事件，本院於民國九十六年十二月二十四
日言詞辯論終結，判決如下：
    主      文
確認被告甲○○之女（女、民國九十六年九月十日生）非原告自
被告乙○○受胎所生之婚生子女。
訴訟費用由被告負擔。
    事實及理由
一、按否認子女事件，與社會公益有關，當事人處分主義應受限
    制，故民事訴訟法規定關於認諾、自認及不爭執事實之效力
    之規定，在否認子女之訴不適用之，民事訴訟法第五百九十
    六條第一項準用同法第五百七十四條第三項之規定。是本件
    被告乙○○就本件訴訟為認諾及訴訟上自認或不爭執事實，
    本院僅得以此自認或不爭執之情形，作為自由心證判斷事實
    真偽之資料，要不得據此即為否認被告乙○○與被告甲○○
    之女間之親子關係。
二、原告主張：原告與被告乙○○於民國九十一年十月十六日結
    婚，惟被告乙○○於婚前即九十一年五月三十一日即因他案
    入監服刑至今，期間未曾出獄，嗣雙方於九十六年十月一日
    離異。原告於與被告乙○○婚姻關係存續期間，自訴外人何
    文賢受胎，於九十六年九月十日產下被告甲○○之女。因原
    告受胎係在與被告乙○○婚姻關係存續期間，致被告甲○○
    之女依法被推定為被告乙○○之婚生子女，惟如前所述，實
    際上被告甲○○之女並非原告自被告乙○○所受胎，爰依民
    法第一千零六十三條之規定提起本訴等語。並聲明：如主文
    所示。
三、被告乙○○則以：對原告之請求、出生證明書及鑑定報告書
    均無意見等語。
四、原告主張之事實，業據提出戶籍謄本二份及出生證明書、鑑
    定報告書各一份為證。觀諸前揭卷附之親子鑑定報告係以被
    告甲○○之女及訴外人何文賢為採樣檢體，檢驗結果略以：
    根據D3S1358、VWA、FGA、D18S51、D21S11、D8S1179、D7S8
    20、D13S317、D5S818、D16S539、CSF1PO、TPOX、TH01、D2
    S1338、D19S433等DNA 基因位點之分析結果，不能排除何文
    賢與甲○○之女之親子關係；另被告乙○○於九十一年五月
    三十一日入監服刑迄今之事實，亦經本院依職權調閱被告乙
    ○○之臺灣高等法院在監在押全國紀錄表、臺灣高等法院被
    告前案紀錄表覆核無誤。本院審酌被告乙○○既自九十一年
    五月三十一日入監迄今，期間自無可能與原告發生任何性行
    為；再參酌現代生物科學發達，醫學技術進步，以DNA 基因
    圖譜定序檢驗方法鑑定子女之血統來源之精確度已達99.8%
    以上，而被告甲○○之女既鑑定為訴外人何文賢之女，自不
    可能同時為被告乙○○之女。執此，原告之主張，應堪信為
    真實。
五、按從子女出生日回溯第一百八十一日起至第三百零二日止，
    為受胎期間。妻之受胎，係在婚姻關係存續中者，推定其所
    生子女為婚生子女。前項推定，夫妻之一方或子女能證明子
    女非為婚生子女者，得提起否認之訴。前項否認之訴，夫妻
    之一方自知悉該子女非為婚生子女，或子女自知悉其非為婚
    生子女之時起二年內為之。民法第一千零六十二條第一項、
    第一千零六十三條第一、二、三項定有明文。本件被告甲○
    ○之女之受胎期間，既在原告與被告乙○○婚姻關係存續中
    ，依法自應推定被告甲○○之女為原告與被告乙○○之婚生
    子女，然被告甲○○之女既非原告自被告乙○○受胎所生等
    情，已如前述，則原告於九十六年十月九日，即在知悉子女
    非為婚生子女之日起二年內，提起本件否認子女訴訟，依前
    揭法律規定，為有理由，應予准許。
六、訴訟費用負擔之依據：民事訴訟法第七十八條、第八十五條
    第一項前段。
中　　華　　民　　國　　96　　年　　12　　月　　31　　日
                  家事法庭　　法　官　王靜秋
以上正本係照原本作成。
如對本判決上訴，須於判決送達後20日之不變期間內，向本院提
出上訴狀。
中　　華　　民　　國　　96　　年　　12　　月　　31　　日
　　　　　　　　　　　　  　　書記官
